臺北高等行政法院裁定
　　　　　　　　　　　　　　　　　　 93年度再字第00060號
聲　請　人　甲○○
代　理　人　乙○○
　　　　　　袁震天律師
相　對　人　財政部臺北市國稅局
代　表　人　張盛和（局長）
上列當事人間因贈與稅事件，聲請人不服最高行政法院中華民國
92年4月24日92年度裁字第510號裁定（原審案號：本院89年度訴
字第4072號判決）聲請再審，經最高行政法院以93年度裁字第959
號裁定，關於行政訴訟法第273條第1項第14款部份移送本院，本
院裁定如下：
  　主  文
再審之聲請駁回。
聲請程序費用由聲請人負擔。
　　理  由
一、本件聲請再審意旨略以：再審聲請人於民國81年1月10日開立
    華南銀行南松山分行面額新台幣（下同）一千萬元之支票一
    張，託長子李國中交付陳傳德，相對人認聲請人有贈與李國
    中一千萬元之行為，乃核定贈與總額一千萬元，發單課徵贈
    與稅0000000元，並處應納稅額一倍罰鍰，聲請人經復查、訴
    願、再訴願，提起行政訴訟並向最高行政法院上訴，均遭駁
    回；查聲請人因買賣股票等資金週轉而向陳傳德借款運用，
    乃開立支票囑聲請人之子李國中代為持交，陳傳德慮及聲請
    人年事已高，故當場要求李國中為保證背書，以確保支票兌
    現，是本件李國中究係本於何種原因為背書，究竟有無另外
    成立保證關係，此重要爭點法院應本於職權為調查，即應傳
    喚李國中與陳傳德到場訊問以明真實，始得作成判決，惟原
    審就此影響於判決之重要證物，漏未調查，有行政訴訟法第
    273條第1項第14款之再審事由，乃最高行政法院92年4月24
    日92年度裁字第510號裁定對此重大違誤亦未依法予以糾正
    ，爰依法聲請再審云云。
二、按「有左列各款情形之一者，得以再審之訴對於確定終局判
    決聲明不服。但當事人已依上訴主張其事由或知其事由而不
    為主張者，不在此限：……一四、原判決就足以影響於判決
    之重要證物漏未斟酌者。」、「再審之訴專屬為判決之原行
    政法院管轄。對於審級不同之行政法院就同一事件所為之判
    決提起再審之訴者，由最高行政法院合併管轄之。對於最高
    行政法院之判決，本於第273條第1項第9款至第14款事由聲明
    不服者，雖有前二項之情形，仍專屬原高等行政法院管轄。
    」、「再審之訴不合法者，行政法院應以裁定駁回之。」行
    政訴訟法第273條第1項第14款、第275條、第278條第1項分別
    定有明文。又「裁定已經確定，而有第273條之情形者，得
    準用本編之規定，聲請再審。」行政訴訟法第283條亦有明
    文。上揭行政訴訟法第273條第1項第14款規定原判決就足以
    影響於判決之重要證物漏未斟酌者，所謂「證物」包括書證
    及與證書有相同效力之物件或勘驗物，不包括證人在內（改
    制前行政法院47年裁字第27號及53年裁字第18號判例意旨參
    照）；是本件再審聲請人主張原審就重要爭點，未傳喚李國
    中與陳傳德到場訊問以明真實，係主張訊問證人，並非
    所謂影響於判決之重要證物漏未斟酌，顯與行政訴訟法第
    273條第1項第14款之再審事由不符；其以此聲請再審，顯非
    合法，應予駁回。
三、依行政訴訟法第283條、第278條第1項、第104條，民事訴訟
    法第95條、第78條，裁定如主文。
中　　華　　民　　國　　94　　年　　5　　月　　26　　日
                  第六庭審判長法  官   林樹埔
                              法  官   曹瑞卿
                              法  官   許瑞助
上為正本係照原本作成。
如不服本裁定，應於送達後10日內向本院提出抗告狀（須按他造
人數附繕本）。
中　　華　　民　　國　　94　　年　　5　　月　　26　　日
                              書記官   吳芳靜
